【裁判字號】    95,易,576
【裁判日期】    951019
【裁判案由】    毒品危害防制條例
【裁判全文】
臺灣臺北地方法院刑事判決               95年度易字第576號
公  訴  人  臺灣臺北地方法院檢察署檢察官
被      告  甲○○
上列被告因毒品危害防制條例案件，經檢察官提起公訴（94年度
毒偵字第3227號），本院判決如下：
    主  文
甲○○施用第二級毒品，累犯，處有期徒刑月，如易科罰金，
以佰元折算壹日。
    事  實
一、甲○○前因麻醉藥品管理條例案件，經法院判處有期徒刑5
    年4 月、5 月確定，於民國84年1 月21日縮短刑期假釋出監
    ，嗣後撤銷假釋執行殘刑，復於88年12月23日縮短刑期假釋
    出監，並於89年10月26日縮刑期滿執行完畢。詎甲○○猶不
    知悔改，又因施用第一級毒品海洛因與第二級毒品安非他命
    案件，經觀察、勒戒後，認有繼續施用毒品之傾向，復令其
    入戒治處所施以強制戒治，嗣經評定認無繼續戒治之必要，
    業於94年7 月29日停止戒治釋放，並於94年9 月21日由臺灣
    板橋地方法院檢察署檢察官以94年度戒毒偵字第326 號為不
    起訴處分確定。詎其猶不知悔改，再基於施用第二級毒品之
    犯意，分別於94年10月17日為警採尿往前回溯96小時內某日
    時，在臺北縣新店市○○路235 巷250 之1 號「彩色汽車旅
    館」106 號房內，施用第二級毒品安非他命（所涉施用第一
    級毒品海洛因犯嫌另移由臺灣板橋地方法院併案審理）。嗣
    為警於94年10月17日上午9 時，在上開「彩色汽車旅館」
    106 號房內當場查獲，並扣得安非他命1 小包（淨重0.32公
    克）、電子磅秤1 台、安非他命吸食器1 具、塑膠剷管1 支
    等物。
二、案經臺北縣政府警察局新店分局移送檢察官偵查起訴。
    理  由
一、證據能力之判斷：
    被告甲○○對於下列各項證據方法，均未爭執其證據能力，
    並同意作為證據，本院審酌下列證據方法作成時之情況，認
    為並無不適當之情事，均得作為證據，合先敘明。
二、訊據被告甲○○矢口否認於前述時地有施用第二級毒品安非
    他命之犯行，辯稱：伊未曾施用過安非他命，伊只施用第一
    級毒品海洛因而已云云。經查：
  (一)警方為偵辦被害人舒以平遭人強押一案，於94年10月17日上
    午9 時許，在台北縣新店市○○路235 巷250 之1 號彩色汽
    車旅館第106 號房內，查獲被告等人，經採尿送驗結果，被
    告之尿液驗出第二級毒品安非他命反應，此有台灣檢驗科技
    股份有限公司濫用藥物尿液檢驗報告書一紙在偵查卷可稽（
    見偵查卷127 頁），又服用安非他命後24小時內有服用量之
    30% 以原態排泄於尿液中，3 至4 天內排泄總量約為90% ，
    安非他命於尿液中排出之最長時效，受施用劑量、施用方式
    、個人體質及其代謝情況等因素影響，因個案而異，一般可
    檢出之最長時間為安非他命服用後1 至4 天，亦有行政院衛
    生署管制藥品管理91 年10 月3 日管檢字第1103436 號函可
    供參照，本諸前揭尿液檢驗報告，堪認被告應有於採尿時起
    回溯前4 日內（不含為警查獲後留滯警局期間），施用安非
    他命甚明。被告否認自難採信。
  (二)雖被告於本院訊問時，曾一度言其確有施用安非他命，但是
    與第一級毒品海洛因一起施用云云（見本院卷67頁），惟查
    ，被告於警員查獲後始終否認犯行，故其間於本院訊問時所
    言是否屬實？已有疑義，況被告嗣於本院審判期日復否認犯
    行，足見其上開說詞僅在御責，難認真實，附此敘明。綜上
    所述，被告上開犯行應堪認定，自應依法論科。
二、又被告行為後刑法業經修正，按行為後法律有變更者，適用
    行為時之法律，但行為後之法律有利於行為人者，適用最有
    利於行為人之法律，現行刑法第2 條第1 項訂有明文。此條
    規定乃與刑法第1 條罪刑法定主義契合，而貫徹法律禁止溯
    及既往原則，係規範行為後法律變更所生新舊法律比較適用
    之準據法，有最高法院95年5 月23日95年度第8 次刑庭會議
    決議可參，是刑法第2 條本身雖經修正，但刑法第2 條本身
    尚無比較新舊法之問題，先予辨明。又以本次刑法修正之比
    較新舊法，應就罪刑有關之共犯、未遂犯、想像競合犯、牽
    連犯、連續犯、結合犯，以及累犯加重、自首減輕暨其他法
    定加減原因（如身分加減）與加減例等一切情形，綜其全部
    罪刑之結果而為比較，最高法院亦著有上開決議可資參照。
    經查：
  (一)被告於犯罪時之刑法第41條第1 項前段規定：「犯最重本刑
    為5 年以下有期徒刑以下之刑之罪，而受6 個月以下有期徒
    刑或拘役之宣告，因身體、教育、職業、家庭之關係或其他
    正當事由，執行顯有困難者，得以1 元以上3 元以下折算一
    日，易科罰金。」又被告行為時之易科罰金折算標準，修正
    前罰金罰鍰提高標準條例第2 條前段（現已刪除）規定，就
    其原定數額提高為100 倍折算1日 ，則本件被告行為時之易
    科罰金折算標準，應以銀元300 元折算1 日，經折算為新臺
    幣後，應以新臺幣900 元折算為1 日。惟94年2 月2 日修正
    公布，95年7 月1 日施行之刑法第41條第1 項前段則規定：
    「犯最重本刑為5 年以下有期徒刑以下之刑之罪，而受6 個
    月以下有期徒刑或拘役之宣告者，得以新臺幣1000元、2000
    元或3000元折算一日，易科罰金。」比較修正前後之易科罰
    金折算標準，以94年2 月2 日修正公布前之規定，較有利於
    被告，應依刑法第2 條第1 項前段，適用修正前刑法第41條
    第1 項前段規定，定其折算標準。
  (二)修正後刑法第47條、第49條關於累犯之規定，以出於故意再
    犯有期徒刑以上之罪者為限，並增訂強制工作免其執行或執
    行完畢後，5 年內故意再犯有期徒刑以上之罪者，以累犯論
    之規定，且刪除「依軍法」受裁判者，不適用累犯之規定，
    以求司法與軍法一致，是以修正後之累犯範圍互有減縮及擴
    張，惟就本案之情節適用舊法並無不利。
  (三)綜上所述，本件以適用舊法對被告有利。
三、核被告所為係犯毒品危害防制條例第10條第2 項之施用第二
    級毒品罪，被告施用前持有毒品之低度行為為高度之施用行
    為所吸收不另論罪。查被告前因麻醉藥品管理條例案件，經
    法院判處有期徒刑5 年4 月、5 月確定，於民國84年1 月21
    日縮短刑期假釋出監，嗣後撤銷假釋執行殘刑，復於88年12
    月23日縮短刑期假釋出監，並於89年10月26日縮刑期滿執行
    完畢，此有台灣高等法院被告前案紀錄表在卷可查，被告於
    執行完畢後五年內再犯上開有期徒刑之罪，為累犯，應依修
    正前刑法第47條之規定，法加重其刑。爰審酌被告有多次毒
    品前科，此次仍施用毒品，顯見不知悔改，惟此次僅施用一
    次，犯罪後否認犯行等一切情狀，量處有期徒刑3 月，並諭
    知易科罰金之折算標準。至扣案之安非他命1 小包（淨重
    0.32公克）、電子磅秤1 台、安非他命吸食器1 具、塑膠剷
    管1 支等物，被告否認為其所有，且依卷內證據顯示，查獲
    之現場尚有丁慶隆、逃逸之「阿源」等人，尚難逕以有上開
    物品扣案，即認係被告所有，且難認與被告施用毒品有何關
    聯性，故上開扣案物品尚難於本案宣告沒收，附此敘明。
據上論斷，應依刑事訴訟法第299條第1項前段，毒品危害防制條
例第10條第2項，刑法第2條第1項、第11條前段、94年2月2日修
正公布前刑法第41條第1項、第47條，罰金罰鍰提高標準條例第1
條、95年5月17日修正前罰金罰鍰提高標準條例第2條判決如主文
。
本案經檢察官江貞諭到庭執行職務
中    華    民    國    95    年    10    月    19    日
                  刑事第六庭 審判長法  官   周占春
                                   法  官   趙子榮
                                   法  官   林孟皇
上正本證明與原本無異。
如不服本判決，應於判決送達後10日內向本院提出上訴狀 (應抄
附繕本)。
                                   書記官   林妙穗
中    華    民    國    95    年    10    月    19    日
得上訴
附錄本判決所引法條
毒品危害防制條例第10條第2項
施用第二級毒品，處三年以下有期徒刑。


司法院資訊處製作；財團法人民間司法改革基金會備份。
